【裁判字號】    88,易,3039
【裁判日期】    890302
【裁判案由】    贓物
【裁判全文】
臺灣臺北地方法院刑事判決                        八十八年度易字第三三九號
    公  訴  人  臺灣臺北地方法院檢察署檢察官
    被      告  丙○○
右列被告因贓物案件，經檢察官提起公訴（八十八年度偵字第一四五三二號），本院
判決如左：
    主  文
丙○○故買贓物，處罰金玖仟元，如易服勞役，以佰元折算壹日。
    事  實
一、丙○○曾於民國八十七年間，因違法麻醉藥品管理條例案件，經本院判處有期徒
    刑二年十月，緩刑五年確定（不構成累犯）。猶不知警惕，復於八十八年六月初
    某日，在台北市文山區，明知真實姓名、年籍不詳之高姓成年男子所持有之摩托
    羅拉廠牌行動電話一支（該行動電話係被害人甲○○於八十八年五月二十九日凌
    晨一時許，在台北市○○路、指南路口所失竊），係來路不明之贓物，竟仍以新
    台幣（下同）二千元之代價予以買受，並於同年月九日將之寄放在不知情之周嘉
    和（另經檢察官為不起訴處分）所駕駛之自小客車內，嗣於八十八年六月二十四
    日晚間十一時三十分許，在台北市○○區○○路、久康街口，經警攔車盤檢，扣
    得上開贓物，並循線查悉上情。
二、案經台北市政府警察局文山第一分局報請臺灣台北地方法院檢察署檢察官偵查起
    訴。
    理  由
一、訊據被告丙○○固坦承於右揭時地買受上開行動電話一支後，寄放在周嘉和所駕
    駛之自小客車等情不諱，惟矢口否認贓物犯行，辯稱：伊係向乙○○取得上開行
    動電話，乙○○自稱上開行動電話為其所有，因為缺錢才要變賣，伊不知所購買
    之行動電話為贓物云云。惟查：上開行動電話係物主甲○○於八十八年五月二十
    九日凌晨，在台北市○○路、指南路口所失竊失竊一節，業據證人甲○○於警訊
    時證述在卷，併有贓物認領保管單一紙附卷可稽，又上開行動電話係由被告寄放
    在不知情之周嘉和所駕駛之汽車內，亦據證人周嘉和於警訊及偵查時供明在卷，
    並經臺灣台北地方法院檢察署檢察官以八十八年偵字第一四五三二號為不起訴處
    分在案，而證人乙○○於本院審理時復證稱：伊並未使用行動電話，亦未曾販賣
    行動電話予被告等語屬實（參見本院八十八年十二月十三日訊問筆錄）。參以購
    買附有門號之行動電話，除應檢視其原廠出廠證明及號碼等資料，以免購得來路
    不明之產品，並應至電信公司辦理門號過戶手續，被告自承有使用行動電話（參
    見本院八十九年二月十七日訊問筆錄），更應具有此相關知識，竟向陌生人購買
    來路不明之物品，且未檢附任何出廠證明等資料，亦不曾向電信公司辦理過戶手
    續，被告辯稱不知該行動電話係屬贓物云云，顯係諉卸之詞，不足採信。事證明
    確，被告犯行洵堪認定，應予依法論科。
二、核被告所為，係犯刑法第三百四十九條第二項之故買贓物罪。查被告有如事實欄
    所載之前科，有臺灣高等法院檢察署刑案紀錄簡覆表在卷可考，爰審酌被告之品
    行、犯罪動機、目的、手段、所生危害及犯罪後之態度等一切情狀，量處如主文
    所示之刑，並諭知易服勞役之折算標準，以資懲儆。
據上論斷，應依刑事訴訟法第二百九十九條第一項前段，刑法第三百四十九條第二項
、第四十二條第二項，罰金罰鍰提高標準條例第一條前段、第二條，判決如主文。
本案經檢察官曾部倫到庭執行職務
中      華      民      國    八十九    年      三      月      二      日
                                      臺灣臺北地方法院刑事第八庭
                                          法  官  胡  宏  文
右正本證明與原本無異。
如不服本判決，應於判決送達後十日內，向本院提出上訴狀。
                                          書記官  魏  大  年
中      華      民      國    八十九    年      三      月      四      日
附本案論罪科刑依據之法條：
刑法第三百四十九條第二項
收受贓物者，處三年以下有期徒刑、拘役或五百元以下罰金。
搬運、寄藏、故買贓物或為牙保者，處五年以下有期徒刑、拘役或科或併科一千元以
下罰金。
因贓物變得之財物，以贓物論。


司法院資訊處製作；財團法人民間司法改革基金會備份。
